臺灣高等法院臺中分院民事裁定
110年度抗字第348號
抗  告  人  張海銘  
上列抗告人因與曾怡雯、新鑫股份有限公司、臺灣新光商業銀行
股份有限公司、遠東國際商業銀行股份有限公司、施耀、苗栗
縣政府稅務局間停止強制執行事件，對於中華民國110年6月15日
臺灣苗栗地方法院110年度聲字第26號所為裁定提起抗告，本院
裁定如下：
    主  文
抗告駁回。
抗告費用由抗告人負擔。
    理  由
一、本件聲請及抗告意旨略以：抗告人因遭詐騙，致其所有房地
    遭過戶在相對人曾怡雯名下，並經相對人曾怡雯之債權人聲
    請強制執行，由原審法院民事執行處（下稱執行法院）以10
    9 年度司執助字第583 號執行事件（下稱系爭執行）進行拍
    賣，抗告人已提起第三人異議之訴（即原審法院110 年度訴
    字第66號事件，下稱系爭第三人異議之訴），抗告人為受害
    人，非債務人，原審法院110年度聲字第13號民事裁定（下
    稱13號裁定）卻命抗告人應供擔保始能停止執行，即有違誤
    。又本件是聲請「暫停拍賣」，並非聲請停止執行，自無應
    供擔保金問題，且停止執行對相對人亦無任何損失。故法官
    應依強制執行法第18條第2項「必要情形」及第19條規定，
    依職權「暫停拍賣」等語。原裁定則以拍賣程序為系爭執行
    事件強制執行程序之一部，抗告人之本件聲請仍係依強制執
    行法第18條規定聲請停止執行，惟原審法院業以13號裁定准
    許抗告人之同一聲請，自無重複准許停止強制執行程序之必
    要，故駁回抗告人之本件聲請。抗告人不服，提起抗告。
二、按強制執行程序開始後，除法律另有規定外，不停止執行。
    有回復原狀之聲請，或提起再審或異議之訴，或對於和解為
    繼續審判之請求，或提起宣告調解無效之訴、撤銷調解之訴
    ，或對於許可強制執行之裁定提起抗告時，法院因必要情形
    或依聲請定相當並確實之擔保，得為停止強制執行之裁定，
    強制執行法第18條定有明文。惟聲請人如已曾聲請停止執行
    經法院裁定准許後，嗣後又重複聲請法院裁定停止執行，應
    不予准許。
三、經查：
　㈠抗告人前以其已向原審法院提起系爭第三人異議之訴為由，
    聲請停止系爭執行程序，業經原審法院於110年2月26日以11
    0 年度聲字第13號裁定：「聲請人（按指本件抗告人）於補
    繳本院110年度訴字第66號第三人異議之訴事件裁判費新臺
    幣伍萬肆仟肆佰陸拾元，並為相對人新鑫股份有限公司、臺
    灣新光商業銀行股份有限公司、遠東國際商業銀行股份有限
    公司、施耀勲、苗栗縣政府稅務局供擔保新臺幣壹佰壹拾柒
    萬元後，本院109年度司執助字第583號強制執行事件關於相
    對人新鑫股份有限公司、臺灣新光商業銀行股份有限公司、
    遠東國際商業銀行股份有限公司、施耀勲、苗栗縣政府稅務
    局對相對人曾怡雯如附表一所示不動產之強制執行程序，於
    上開第三人異議之訴事件訴訟程序終結（裁判確定、和解、
    移付調解成立、撤回起訴）前，應暫予停止。」而准許其聲
    請，抗告人不服，提起抗告，經本院於110年4月30日以110
    年度抗字第136號裁定駁回，抗告人不服，提起再抗告，仍
    經最高法院於110年7月14日以110年度台抗字第796號裁定駁
    回再抗告確定在案，有上開歷審裁定可資佐憑。
　㈡抗告人雖主張本件「非聲請停止執行」，是聲請「暫停拍賣
    」云云。惟查，拍賣亦屬系爭執行程序之一部分，關於執行
    程序之停止，強制執行法僅規定在第13條第2項及第18條第2
    項，本件並非屬強制執行法第13條第2項之情形，故抗告人
    之本件聲請是否有理由，自應依強制執行法第18條第2項之
    規定加以審認。基此，原裁定認本件聲請仍係抗告人依強制
    執行法第18條規定聲請停止執行，即於法有據。而依前述，
    抗告人前既已依強制執行法第18條規定聲請停止系爭執行程
    序，並經原審法院13號裁定准許並確定在案，抗告人又重複
    提起本件聲請，自不應准許。是以原裁定以抗告人無重複准
    許停止強制執行程序之必要，而駁回本件聲請，並無不當。
　㈢抗告人雖又引強制執行法第19條規定，欲佐其說○○○○○000○0○
    00○○○○○信件內容）。然強制執行法第19條係規定：「執行
    法院對於強制執行事件，認有調查之必要時，得命債權人查
    報，或依職權調查之。執行法院得向稅捐及其他有關機關、
    團體或知悉債務人財產之人調查債務人財產狀況，受調查者
    不得拒絕。但受調查者為個人時，如有正當理由，不在此限
    。」顯然並非執行法院得依職權停止執行或抗告人所稱「暫
    停拍賣」之依據，抗告人此部分主張自不可採。
　㈣此外，抗告人又未能就執行法院應「暫停拍賣」乙節，提出
    法律上之依據，所請於法無據，無從准許。
四、綜上所述，原裁定駁回抗告人之本件聲請，於法並無違誤。
    抗告意旨指摘原裁定不當，求予廢棄，為無理由，應予駁回
    。
五、據上論結，本件抗告為無理由，爰裁定如主文。
中　　華　　民　　國　　110 　年　　10　　月　　7 　　日
            民事第四庭    審判長法  官　林慧貞
                                法  官　王怡菁
                                法  官　莊嘉蕙
                              
正本係照原本作成。
如對本裁定不服者，得以適用法規顯有錯誤為理由，於本裁定送
達後十日之不變期間內，表明再抗告理由向本院提出（應按他造
人數附具繕本），並同時繳納抗告費新臺幣1,000元，同時委任
律師或具有律師資格之關係人為代理人。
　　　　　　　　　　　　　　　  書記官  高麗玲
　　　　　　　　　　　　　　
中　　華　　民　　國　　110 　年　　10　　月　　7 　　日